【裁判字號】    91,交聲,1226
【裁判日期】    920430
【裁判案由】    違反道路交通管理處罰條例聲明異議
【裁判全文】
臺灣士林地方法院交通事件裁定                  九十二年度交聲字第一二二六號
    原處分機關  交通部公路總局台北區監理所基隆監理站
    異議人即
    受處分人    甲○○
右列受處分人因違反道路交通管理處罰條例案件，對於交通部公路總局台北區監理所
基隆監理站民國九十一年十一月八日所為之處分（原處分案號：基監字第裁四二─Ｃ
00000000號），聲明異議，本院裁定如左：
    主  文
原處分撤銷。
甲○○不罰。
    理  由
一、原處分機關係以異議人即受處分人甲○○於民國（下同）九十一年八月二十日晚
    上八時四十五分許，酒後騎乘其所有之車牌號碼ＤＱＦ─一三七號輕型機車，行
    經台北縣汐止市○○○路，為巡邏勤務員警發現，並經員警施以酒精濃度測試值
    達每公升０．九四毫克，超過法定標準值，爰依異議人違反道路交通管理處罰條
    例第三十五條第一項第一款之規定，裁處異議人新台幣四萬六千五百元，並吊扣
    駕駛執照十二個月云云。
二、異議人異議意旨略以：其係因喝酒與公司主管發生爭執，公司報警前來處理，且
    員警到達公司時，其正在公司汽車保養場與泰勞聊天，機車並未發動，警察檢查
    其身體亦未發現鑰匙，然警方卻將其帶往派出所逕行酒測開紅單，伊並未酒後騎
    車等語。
三、按交通違規事實應依證據認定之，無證據不得推定其交通違規事實，道路交通管
    理處罰條例第八十九條、刑事訴訟法第一百五十四條分別著有明文。查本件交通
    事件首應究明者，乃異議人於舉發違規時、地有無酒後騎乘機車？依舉發機關即
    臺北縣警察局汐止分局之書函可知，僅有舉發違反道路交通管理事件通知單及酒
    精濃度測試值等可憑，惟查異議人於前揭舉發違反道路交通管理事件通知單上拒
    絕簽名，已甚難僅憑該通知單即遽認異議人有酒後駕車行為，且異議人酒測地點
    係於臺北縣警察局汐止分局社后派出所內，此觀之上開酒精濃度測試值即明，亦
    無法證明異議人係在台北縣汐止市○○○路騎車為警發現酒後駕車遭攔檢，況本
    院傳訊舉發員警即台北縣警察局汐止分局社后派出所乙○○○○到院作證，亦無
    故不到庭，是以本件交通違規事件尚乏確據證明。綜上所述，查無異議人於上開
    時、地酒後駕車情事。原處分未予詳查，遽予裁罰，尚有未洽，本件異議為有理
    由，原處分應予撤銷，另諭知異議人不罰。
據上論斷，應依道路交通案件處理辦法第二十條前段，裁定如主文。
中      華      民      國      九十二     年      四     月    三十    日
                                       臺灣士林地方法院交通法庭
                                           法  官  李  育  仁
右正本證明與原本無異。
如不服本裁定應於送達後五日內向本院提出抗告狀。
                                           書記官  李  家  敏
中      華      民      國      九十二     年      五     月     六     日


司法院資訊處製作；財團法人民間司法改革基金會備份。
